臺灣屏東地方法院刑事判決　　　　　　 100年度訴字第1081號
公　訴　人　臺灣屏東地方法院檢察署檢察官
被　　　告　陳儀彰
上列被告因違反毒品危害防制條例案件，經檢察官提起公訴（100
年度撤緩偵字第180 、181 號），本院依法行簡式審判程序審理
，判決如下：
    主  文
陳儀彰施用第一級毒品，共貳罪，均累犯，各處有期徒刑壹年
月。又施用第二級毒品，累犯，處有期徒肆月。應執行有期徒刑
貳年捌月。
    事  實
一、陳儀彰前因施用毒品案件，經本院裁定送觀察勒戒後，認無
    繼續施用毒品之傾向，於民國87年8 月4 日執行完畢釋放出
    所，並經臺灣屏東地方法院檢察署檢察官以87年度偵字第45
    91號為不起訴處分確定。又於88年間因施用毒品案件，經本
    院裁定觀察勒戒、強制戒治，嗣於88年12月2 日停止強制戒
    治，並經臺灣屏東地方法院檢察署檢察官以89年度戒毒偵字
    第218 號不起訴處分確定。復於93年間因連續施用第一級、
    第二級毒品，分別經臺灣高等法院高雄分院94年度上訴字第
    139 號判處有期徒刑1 年確定、本院93年度訴字第705 號判
    處有期徒刑6 月確定。再於97年間因施用第一級毒品案件，
    經臺灣高等法院高雄分院以97年度上訴字第1176號判處有期
    徒刑1 年2 月確定，於98年12月31日縮刑期滿執行完畢。詎
    猶不知悔改，明知海洛因、甲基安非他命業已公告列為毒品
    危害防制條例之第一級、第二級毒品，不得持有、施用，竟
    基於施用第一級、第二級毒品之犯意，分別為下列行為：
(一)、99年4 月12日晚上某時許，在屏東縣長治鄉○○村○○路68
    號住處內，以將海洛因摻水置入針筒後注射血管之方式，施
    用第一級毒品海洛因1 次。嗣於99年4 月14日20時許，在屏
    東縣屏東市○○路與菸廠巷口，遇警盤查後徵其同意採尿送
    驗，結果呈可待因、嗎啡陽性反應，而悉上情（供施用毒品
    之物查扣無著）。
(二)、99年6月29日22時許，在上開長興路住處內，先以將海洛因
    摻水置入針筒後注射血管之方式，施用第一級毒品海洛因1
    次；再以將甲基安非他命放入玻璃球內燒烤後吸食煙霧之方
    式，施用第二級毒品甲基安非他命1次。嗣於99年7月1日12
    時許，為警持搜索票至上開住處內執行搜索，後徵其同意採
    尿送驗，結果呈可待因、嗎啡、安非他命、甲基安非他命陽
    性反應，而悉上情（供施用毒品之物查扣無著）。
二、案經屏東縣政府警察局屏東分局報告臺灣屏東地方法院檢察
    署檢察官偵查起訴。
    理  由
一、本件被告陳儀彰所犯係死刑、無期徒刑或最輕本刑為3 年以
    上有期徒刑以外之罪，亦非屬臺灣高等法院管轄第一審之案
    件，其於準備程序中就被訴事實為有罪之陳述，經本院告知
    簡式審判程序之旨，並聽取當事人意見後，本院合議庭依刑
    事訴訟法第273 條之1 第1 項為裁定，由受命法官獨任進行
    簡式審判程序，合先敘明。
二、上揭犯罪事實，業經被告坦承不諱，核與前開各次採尿檢出
    之毒品反應相符，有台灣檢驗科技股份有限公司濫用藥物檢
    驗報告、被告之尿液採證編號姓名對照表等件為憑（見警卷
    第18864 號卷第5 、8 頁，警卷第21526 號卷第9-10頁）。
    是認被告之自白和事實相符，堪予採信，從而本件罪證明確
    ，被告犯行洵足認定，應依法論科。
三、按毒品危害防制條例就施用毒品者，只於「初犯」及「5 年
    後再犯」2 種情形有其追訴條件之限制，倘初犯後5 年內已
    再犯，縱第3 次或第3 次以上施用毒品之時間在初犯釋放5
    年後，仍與「5 年後再犯」有別，顯見其再犯率甚高，原實
    施之觀察勒戒或強制戒治未收實效，自應逕行追訴處罰（最
    高法院97年9 月9 日97年度第5 次刑事庭會議決議參照）。
    本件被告前於87年間因施用毒品而受觀察勒戒執行後，旋於
    88年間復施用毒品而受觀察勒戒、強制戒治執行，業如前述
    ，並有臺灣高等法院被告前案紀錄表1 份可考，是依上舉說
    明，本案自應逕行追訴處罰。
四、按海洛因、甲基安非他命分別係毒品危害防制條例第2 條第
    2 項第1 款、第2 款所定第一級、第二級毒品。核被告所為
    事實一、(一)部分，係犯毒品危害防制條例第10條第1 項之施
    用第一級毒品罪；事實一、(二)部分，分別係犯同條第1 項之
    施用第一級毒品罪及同條第2 項之施用第二級毒品罪。被告
    持有毒品之低度行為均應被施用之高度行為所吸收，不另論
    罪。被告所犯前揭3 罪間，犯意個別、行為互殊，應分論併
    罰。起訴書雖認上開事實一、(二)部分係以一施用行為，同時
    施用第一級毒品海洛因與第二級毒品甲基安非他命，為想像
    競合犯，然此部分既經被告坦承係分開施用海洛因、甲基安
    非他命（見本院100 年10月13日準備程序筆錄第2 頁），自
    應分論併罰，則公訴意旨認構成想像競合犯，應有誤會，併
    此敘明。被告曾受如事實欄所載判刑執行等情，有上開前案
    紀錄資料足稽，其於徒刑執行完畢後，5 年內故意再犯本件
    有期徒刑以上之罪，為累犯，均應依刑法第47條第1 項加重
    刑度。
五、爰審酌被告早於86年間起，已有多項違反麻醉藥品管理條例
    、違反家庭暴力防治法、毒品危害防制條例等前科，迭經判
    刑執行、觀察勒戒、強制戒治等處遇，素行欠佳，有上揭前
    案紀錄資料可憑，但其猶繼續施用毒品、復犯下本案，堪認
    自陷於毒癮之害甚烈，且仍未從屢次司法程序記取教訓，原
    不宜輕縱，惟念及被告自白全部罪行不諱、犯後態度非劣等
    一切情狀，分別量處如主文所示之刑，併依法定應執行刑，
    以資懲儆。
據上論斷，應依刑事訴訟法第273 條之1 第1 項、第299 條第1
項前段，毒品危害防制條例第10條第1 項、第2 項，刑法第11條
前段、第47條第1 項、第51條第5 款，判決如主文。
本案經檢察官許英輝到庭執行職務。
中    華    民    國  100     年    10    月    27    日
                  刑事第四庭    法  官  邱瓊瑩
以上正本證明與原本無異。
如不服本判決應於收受判決後10日內向本院提出上訴書狀，並應
敘述具體理由；其未敘述上訴理由者，應於上訴期間屆滿後20日
內向本院補提理由書（均須按他造當事人之人數附繕本）「切勿
逕送上級法院」。
中    華    民    國  100     年    10    月    27    日
                                書記官  邱淑婷
附錄本案論罪科刑法條全文
毒品危害防制條例第10條：
施用第一級毒品者，處 6 月以上 5 年以下有期徒刑。
施用第二級毒品者，處 3 年以下有期徒刑。